ACORDAO-COMPLETO-2472364

ACÓRDÃO DE RELAÇÃO

ACÓRDÃO DE RELAÇÃO 8079/2021 ATA 15/2021 - PRIMEIRA CÂMARA

Acórdão 8079/2021-TCU-Primeira Câmara
VISTOS e relacionados estes autos de Tomada de Contas Especial instaurada pelo Conselho Nacional de Desenvolvimento Científico e Tecnológico - CNPq, em razão do descumprimento do Termo de Compromisso firmado em 30/8/1994 por Luiz Fernando Costa, quando lhe foi concedida bolsa de estudos no exterior, na modalidade de Doutorado.
Considerando que por meio do Acórdão 7258/2012-TCU-Segunda Câmara foram rejeitadas as alegações de defesa apresentadas pelo responsável, sendo-lhe concedido novo e improrrogável prazo para o recolhimento da importância de R$ 116.617,75 (cento e dezesseis mil seiscentos e dezessete reais e setenta e cinco centavos) aos cofres do Conselho Nacional de Desenvolvimento Científico e Tecnológico - CNPq;
Considerando que, nessa mesma decisão, foi autorizado o parcelamento da dívida, em até 96 (noventa e seis) parcelas, atualizadas monetariamente a contar da data de publicação da referida deliberação;
Considerando que, conforme apurado pela Secretaria de Controle Externo de Tomadas de Contas Especial (SecexTCE) , o responsável iniciou o pagamento do débito, parcela 1/96, em 1/2/2013 (peça 36) e finalizou os pagamentos em 29/1/2021 (peça 164) , consoante demonstrativo de débito juntado à peça 165, cujos pagamentos foram ratificados por pesquisa no sistema de gestão de recolhimento da união (Sisgru) , peça 166;
Considerando que o responsável comprovou o recolhimento integral e tempestivo do débito e que não existem nos autos elementos que permitam questionar sua boa-fé (§ 4º da instrução de peça 168) ;
Considerando as propostas uniformes da unidade técnica no sentido do julgamento das presentes contas pela regularidade, com ressalvas, com fundamento no art. 12, § 2º, da Lei 8.443/1992 e no art. 202, § 4º, do Regimento Interno/TCU, dando-se quitação ao responsável (peças 168-170) ;
Considerando que o Ministério Público junto a este Tribunal se manifestou de acordo com as propostas apresentadas pela unidade técnica (peça 171) ;
ACORDAM os Ministros do Tribunal de Contas da União, reunidos em sessão de 1ª Câmara, por unanimidade, em:
julgar regulares com ressalva, com amparo no art. 12, § 2º, da Lei 8.443/1992 e no art. 202, § 4º, do Regimento Interno/TCU, as contas especiais do Sr. Luiz Fernando Costa (CPF XXX.769.356-XX) , dando-lhe quitação;
dar ciência desta deliberação ao Conselho Nacional de Desenvolvimento Científico e Tecnológico - CNPq e ao responsável; e
arquivar os presentes autos.
1. Processo TC-Processo 011.679/2011-5 (TOMADA DE CONTAS ESPECIAL) 
	1.1. Responsável: Luiz Fernando Costa (XXX.769.356-XX) 
	1.2. Órgão/Entidade: Conselho Nacional de Desenvolvimento Científico e Tecnológico
	1.3. Relator: Ministro-Substituto Augusto Sherman Cavalcanti
	1.4. Representante do Ministério Público: Subprocurador-Geral Lucas Rocha Furtado
	1.5. Unidade Técnica: Secretaria de Controle Externo de Tomada de Contas Especial (SecexTCE) .
	1.6. Representação legal: Jose Eustaquio de Oliveira (27.787/OAB-MG) e outros, representando Luiz Fernando Costa.

Primeira Câmara

Luiz Fernando Costa (XXX.769.356-XX)

AUGUSTO SHERMAN

Subprocurador-Geral Lucas Rocha Furtado

TOMADA DE CONTAS ESPECIAL (TCE)

Secretaria de Controle Externo de Tomada de Contas Especial (SecexTCE).